臺灣高等法院高雄分院刑事判決　　　　　九十三年度軍上字第九號
　　上訴人
　　即被告　甲○○
右上訴人因逃亡案件，不服國防部高等軍事法院高雄分院九十二年度高判字第二五號
中華民國九十三年二月十九日第二審判決（第一審案號：國防部南部地方軍事法院九
十二年和判字第七二二號，起訴案號：國防部南部地方軍事法院檢察署九十二年度偵
字第八九一號），提起上訴，本院判決如左：
      主      文
上訴駁回。
      理      由
一、按軍事審判法第一百八十一條第五項規定，被告不服高等軍事法院宣告有期徒刑
    之上訴判決者，得以判決違背法令為理由，向高等法院提起上訴。是當事人向高
    等法院提起上訴，應以高等軍事法院宣告有期徒刑之上訴判決，違背法令為理由
    ，係屬法定要件，如果上訴狀並未依據卷內訴訟資料，具體指摘原判決不適用何
    種法則或如何適用不當，或所指原判決之不法情事，顯與法律規定得為向高等法
    院提起上訴理由之違法情形不相適合時，均應認其上訴違背法律上之程式，予以
    駁回。
二、本件原判決維持第一審判決，認上訴人甲○○係前開單位二兵（民國八十九年十
    月八日入伍，義務役），於九十年四月十三日八時，自台灣駐地請假至國軍左營
    醫院就診，應於當（十三）日十二時返營銷假，詎因家庭因素及不適應部隊生活
    ，竟意圖長期脫免職役，而逾假潛逃離去職役在外，迨九十二年十一月四日八時
    許，始在住處樓下為高雄市憲兵隊緝獲等情，業據被告甲○○自白不諱，核與高
    雄市憲兵隊九十二年十一月四日（九二）憲國（一）三０一五號解送人犯報告書
    所附筆錄載述情節相符；並經證人即該管輔導長陳志宏少校到庭結證屬實；且其
    離去職役後，亦經國防部南部地方軍事法院檢察署以九十年法平字第０二四二０
    號通緝書發布通緝在案，此有該通緝書影本乙紙在卷可佐，是被告犯罪事證明確
    ，足以認定。本件原判決以上訴人偵、審庭訊之供述、證人之證詞及通緝書影本
    等調查所得之證據資料，確認上訴人意圖長期脫免職役而逾假潛逃離去職役之事
    實，雖構成修正後陸海空軍刑法第三十九條第一項前段「意圖長期脫免職役而離
    去職役」罪，其法定本刑為五年以下有期徒刑，惟因上訴人係於九十年十月二日
    陸海空軍刑法修正施行前所犯，依修正前陸海空軍刑法第九十三條第三款「無故
    離去職役」罪，其法定本刑為三年以下有期徒刑，比較新舊法規定，以修正前之
    陸海空軍刑法較有利於上訴人，依刑法第二條第一項但書規定，適用行為時之法
    律，即論以修正前陸海空軍刑法第九十三條第三款「無故離去職役」罪；並審酌
    上訴人雖無前科（有臺灣高等法院檢察署資料科九十二年十二月一日檢刑資前字
    第一三二二號、國防部新店、台南監獄九十二年十二月三日量霆字第四七二四號
    、九十二年十二月四日量闔字第０九二０００四七九二號等前科紀錄簡覆表各乙
    紙在卷可稽）、逃亡長達二年六月餘、法紀觀念較淡薄及遭緝獲等一切情狀，量
    處有期徒刑七月，其認事用法並無不合；至上訴人所陳已知悔改，家人需照料，
    尚非法定減輕其刑之事由，請求更予從輕量刑，自難允准；末查，上訴人自承逃
    亡長達二年六月餘，期間未曾與單位聯繫，證人該管輔導長陳志宏少校亦認上訴
    人我行我素，法紀觀念較為淡薄（見初審卷第二十三頁背面），復無其他足認以
    暫不執行刑罰為適當之情形，故實不宜對上訴人宣告緩刑；綜上所述，上訴意旨
    顯無理由，應予駁回。經核原判決從形式上觀察，並無任何違背法令之處。上訴
    意旨，仍執：上訴人已知悔悟，父母需人照料，請求從輕量刑並予緩刑等詞，再
    為爭執，並非以原判決有何違背法令為由提起上訴，顯屬違背法律上之程式，其
    上訴應予駁回。
據上論，應依軍事審判決第二百零六條第一項、刑事訴訟法第三百九十五條前段，判
決如主文。
中    華    民    國        九十三      年      四      月     十五     日
                              臺灣高等法院高雄分院刑事第三庭
                                  審判長法官  周賢銳
                                        法官  黃建榮
                                        法官  謝宏宗
右正本證明與原本無異。
不得上訴。
                                      書記官  賴梅琴
中    華    民    國        九十三      年      四      月     十六     日
                                                                      Ｈ
